Inventaris van het archief van het Centraal Militair Hospitaal te Rotterdam, 1938-1940
Nationaal Archief, Den Haag
Centraal Militair Hospitaal te Rotterdam
Militair Hospitaal Rotterdam
1938-1940
35069
0.10 meter; 8 inventarisnummers.
Normale geschreven, getypte en gedrukte documenten, geen bijzondere handschriften.
Nationaal Archief, Den Haag
Het archief bevat agenda's en geneeskundige rapporten, verklaringen, ziektekaarten, ziekteverslagen (met klappers) e.d. met betrekking tot militairen.
Archiefvorming
Geschiedenis van het archiefbeheer
De verwerving van het archief
3.09
Aanwijzingen voor de gebruiker
Openbaarheidsbeperkingen
Volledig openbaar.
Materiële beperkingen
Aanvraaginstructie
Openbare archiefstukken kunnen online worden aangevraagd en gereserveerd. U kunt dit ook via de terminals in de studiezaal van het Nationaal Archief doen. Om te kunnen reserveren dient u de volgende stappen te volgen:
U maakt een profiel aan op www.gahetna.nl, en logt vervolgens in
Via de archiefinventaris (alleen de beschrijvingen met rode nummers) selecteert u het gewenste archiefstuk door op de knop 'Reserveren' te klikken
In het volgende scherm geeft u aan op welke dag u het archiefstuk wilt inzien
Indien u zich bevindt in de studiezaal en een tafelnummer heeft ontvangen kunt u dit nummer vermelden. Als u geen tafelnummer heeft kunt u tafelnummer 777 laten staan
Vervolgens bevestigt u uw reservering door deze te versturen.
Verwant materiaal
Beschikbaarheid van kopieën
Verwante archieven
3.09.11.01 - Chef Militair Hospitaal Delft, 1881-1940
3.09.11.02 - Chef Militair Hospitaal Dordrecht, 1921-1940
3.09.11.03 - Chef Militair Hospitaal Gorinchem, 1890-1940
3.09.11.04 - Chef Militair Hospitaal 's Gravenhage, 1884-1940
3.09.11.05 - Chef Generaal Militair Hospitaal 's Gravenhage, 1939-1941
3.09.11.06 - Chef Militair Hospitaal Leiden, 1911-1940
3.09.11.07 - Chef Militair Hospitaal Rotterdam, 1916-1919
Bijlagen
Lijst ontbrekende stukken van het Centraal Hospitaal te Rotterdam
Gr.Gr.1 Geneeskundige rapporten 2 delen 1940-1941
Gv.Gv.1 Geneeskundige verklaringen ter bekoming van verlof 2 delen 1940
(opgelegd bij Gr.Gr.1)
Zk.Zk.1 Ziektekaarten van no. 113 t/m no. 343 1939
Ziektekaarten 1 pak ongen. alph. volgorde 1939
Ziektekaarten van no. 1 t/m no. 468 1940
Ziektekaarten 1 pak ongen. alph. volgorde 1940
Zk.Zk.2 Ziektekaarten van Duitse en Nederlandse militairen 2 ordners alph. volgorde 1940
Zv.Zv.1 Ziekteverslagen 1 pak 1940
(tevens hierbij opgelegd)
D.D. Doorlichting 1 pak 1940
Kl.Kl. Klappers op de Ziektekaarten en Ziekteverslagen 1 deel 1939-1940
Beschrijving van de series en archiefbestanddelen
- Algemeen Archief, 1
  - Agenda's., 1938-1940; 1-2; 2 delen
    - No. 1 t/m 310, 1938 maart 21 - 1939 dec. 13, 1
    - No. 311 t/m 358, 1939 dec. 13 - 1940 juli 9, 2
  - Behouden dossiers, 1939-1940; 3; 1 dossier en 5 stukken
    - 125 Jarig bestaan der I.G.D.L., 1939, 202; stuk
    - Processen-verbaal motor-ongeval dpl.sold. Heuff.Herman. en dpl. Wiggerman.Albertus.J., 1939, 278; stuk
    - Ziekte-kaart en Ziekte-verslag S.M.A. Sinke.P.J., 1940, ongen. a; stuk
    - Proces-verbaal en Geneesk. verklaring dpl. Kok. de F.J.J., 1940, ongen. b; stuk
    - Lijsten van gewonden en overleden Militairen van het Centr. Hosp. te Rotterdam, 1940, 181-186-187; dossier
    - Verlof tot herstel betreffende: dpl. Kalishoek.L.C., 1940, ongen. c; 1 stuk
- Geheim Archief, 2
  - Agenda van het Geheim Archief van no. 1 t/m no. 220., 1940 Juni 27 - 1940 Oct. 28; 4; 1 deel
    van deze agenda MANKEREN alle brieven
  - Lijsten van inwoners van Rotterdam en Duitse militairen, opgenomen of ontslagen in/uit diverse ziekenhuizen., 1940; 5
  - Register van voor afkeuring in aanmerking komende militairen., 1940; 6
  - Register van geneeskundige controles., 1939; 7
  - Correspondentie vnl. van Depot Luchtstrijdkrachten 2e Compagnie., 1939-1940; 8